Inventaris van het Archief van Bols
Stadsarchief Amsterdam
- Stukken betreffende bijzondere onderwerpen, 2
  - Exploitatie dochterondernemingen en acquisities, 2.19
    - Europa, 2.19.3
      - Italië, 2.19.3.5
        - Balansen van de CYNAR-groep., 1977 - 1984; 2220-2253; 34 omslagen
          - 1979 september-december, 1980 juni-december en 1983 december. Groep Cynar, 2222
          - 1979 september-december, 1980 juni en december en 1981 december. Groep SILI, 2223
          - Bols-Cynar., 1984; 2224
          - Cynar Francia., 1977 - 1984; 2225
          - Cynar Spagna., 1977; 2226
          - Cynar Svizzera., 1977; 2227
          - Cynar U.S.A., 1977 - 1984; 2228
          - Consorzio Grandi Marche Assosiate., 1982 - 1984; 2229
          - Dallas., 1977; 2230
          - Distill. Luigi Sarti &#38; Figli., 1977 - 1984; 2231
          - Fabbrica Aperitivi Liquori Anagni s.p.a., 1977 - 1984; 2232
          - Finanzaria Sormani., 1982 - 1983; 2233
          - Flura., 1977; 2234
          - G. B. Pezziol., 1977 - 1984; 2235
          - G.EL.DA. s.p., 1977; 2236
          - G.M.I., 1977; 2237
          - Gestione Elaborazioni Meccanografische s.p.a., 1980 - 1984; 2238
          - Groupe Cynar/SILI., 1983; 2239
          - Groupe Central-Film., 1984; 2240
          - Gruppo Grandi Marche Associate., 1977 - 1982; 2241
          - Interappia Publicita' s.p.a., 1977 - 1984; 2242
          - Koloman., 1977; 2243
          - Lebro., 1977; 2244
          - Playmove s.r.l., 1982 - 1984; 2245
          - Senatore Francesco Tenerelli s.p.a., 1977 - 1984; 2246
          - Societa Industrie Liquoristische s.a.s., 1977 - 1984; 2247
          - Societa' Agricola Industriale Pomezia s.a.s, 1977 - 1984; 2248
          - Societa' Finanzaria Di Sergio Nobili., 1982 - 1983; 2249
          - Societa' Finanziaria Edgardo Botta s.a.s., 1977; 2250
          - Societa' Finanziaria Mario Dalle Molle s.a.s., 1977; 2251
          - Societa' Italiana Cynar s.p.a., 1977 - 1984; 2252
          - Terme di Crodo s.p.a., 1983; 2253
        - Werkdossier lid Raad van Bestuur Bouwens inzake de overname en de reorganisatie van de Cynar-groep., 1977 - 1985; 2254; 1 pak
        - Accountantsrapporten betreffende de jaarrekeningen van de Cynar- en SILI-groep., 1978 - 1987; 2255-2272; 18 omslagen
          - Consorzio Grandi Marche Associate Milaan, 1979 - 1980; 2255
          - Distill. Luigi Sarti e Figli SpA Milaan., 1978 - 1980; 2256
          - Fabbrica Aperitivi Liquori Anagni SpA Anagni., 1978 - 1980; 2257
          - G.B. Pezzio SpA Milaan., 1978 - 1980; 2258
          - Gestione Elaborazioni Meccanografiche SpA Milaan., 1978 - 1980; 2259
          - Gruppo Grandi Marche Associate sas Latina., 1978 - 1980; 2260
          - Interappia Pubblicita SpA Milaan., 1978 - 1980; 2261
          - Oransoda/Lemonsoda Milaan., 1984 - 1985; 2262
          - Playmove Srl Rome., 1980; 2263
          - Senatore Francesco Tenerelli SpA Milaan., 1978 - 1980; 2264
          - Societa' Agricola Industriale Pomezia sas Latina., 1978 - 1980; 2265
          - Societa' Finanziaria Di Sergio Nobili sas Novara., 1980; 2266
          - Societa' Finanziaria Edgardo Botta sas Rome., 1978 - 1979; 2267
          - Societa' Finanziaria Mario Dalle Molle sas Rome., 1978 - 1980; 2268
          - Societa' Industrie Liquoristiche sas di Van Hellenberg Hubar Jan Rovigo., 1978 - 1980; 2269
          - Societa' Italiana Per Il Cynar SpA Novara., 1978 - 1980; 2270
          - Terme di Crodo SpA Milaan. 1979-1981. Met bijlage., 2271
          - Terme di Crodo SpA Novara., 1983; 2272
        - Reclame-folder van SILI-groep met producten van Cynar en Bols., 1978; 2273; 1 omslag
        - Album Bols Italia met foto's van deelnemers aan een diner, van enkele toespraken, de officiële aanbieding van een onderscheiding en het aansnijden van een Crodino-taart op 14 december., 1990; 2274; 1 band
      - Luxemburg, 2.19.3.6
        - Accountantsrapporten van jaarrekeningen van Cormalux SA Luxembourg., 1980 - 1987; 2275; 1 omslag
      - Polen, 2.19.3.7
        - Contracten en correspondentie met Norbert Perlberger, Krakau, betreffende Erven Lucas Bols Klasno., 1922 - 1926; 2276; 1 omslag
      - Schotland, 2.19.3.8
        - Accountantsrapporten van Angus McKay &#38; Company Limited en van de Riverside Scotch Whisky Company te Glasgow wegens leningen van Bols en sedert 1967 in directie. Met bijlagen., 1959 - 1970; 2277; 1 pak
        - Accountantsrapport betreffende de jaarrekening van de dochteronderneming The Riverside Scotch Whisky Company, Limited Glasgow., 1974 - 1978; 2278; 1 omslag
        - Balansstukken van The Riverside Scotch Whisky Company, Limited Glasgow., 1977 - 1983; 2279; 1 omslag
      - Spanje, 2.19.3.9
        - Stukken betreffende de bouw van een likeurfabriek in Spanje., 1926; 2280; 1 omslag
        - Ontvangstbevestiging inzake een aandelenmutatie van de Erven Lucas Bols SA te Bilbao., 1935; 2281; 1 omslag
        - Accountantsrapporten betreffende de jaarrekening van Cogrami SA en Esbafer te Tarragona., 1965 - 1985; 2282-2285; 4 pakken
          - 1965 - 1969, 2282
          - 1970 - 1974, 2283
          - 1975 - 1980, 2284
          - 1981 - 1985, 2285
        - Stukken betreffende overname van Manuel Fernandez S.A., Spanje., 1984 - 1988; 2286; 1 pak
        - Rapporten betreffende de resultaten van de overgenomen Manuel Fernandez-vestiging in Spanje., 1986 - 1987; 2287; 1 pak
      - Zwitserland, 2.19.3.10
        - Balans Montreux., 1922 - 1928; 2288; 1 deel
        - Stukken betreffende het beheer van E. Oehinger SA te Montreux en de vaststelling van de jaarstukken in de jaarvergaderingen., 1928 - 1948; 2289; 1 omslag
        - Correspondentie betreffende de omzet van de firma Oehninger te Montreux, Zwitserland., 1932 - 1939; 2290; 1 omslag
        - Accountantsrapporten betreffende de jaarrekeningen en balansen van Maison E. Oehninger te Montreux., 1944 - 1945; 2291-2297; 7 omslagen
          - 1944 - 1950, 2291
          - 1951 - 1955, 2292
          - 1956 - 1960, 2293
          - 1961 - 1965, 2294
          - 1966 - 1970, 2295
          - 1971 - 1975, 2296
          - 1975 - 1982, 2297
        - Accountantsrapporten betreffende de jaarrekeningen van onderdelen van de Bols-groep in Zwitserland., 1976 - 1989; 2298-2305; 8 omslagen
          - Adelboden Mineral- und Heilquellen AG, Adelboden., 1986 - 1988; 2298
          - Bols-Cynar AG, Zürich., 1980 - 1989; 2299
          - Central-Film Cefi AG, Zürich., 1980 - 1989; 2300
          - Cynar SA, Mendrisio., 1977 - 1982; 2301
          - Holdmark SA, Montreux., 1976 - 1985; 2302
          - Proclama SA, Lausanne., 1980 - 1985; 2303
          - Publi-Cine SA, Lausanne., 1980 - 1985; 2304
          - Reag-Dia-Reklame AG, Zürich., 1980 - 1985; 2305
        - Stukken betreffende de overname van de Central-Film Groep door Bols., 1980; 2306; 1 pak
    - Buiten Europa, 2.19.4
      - Argentinië, 2.19.4.1
        - Contract met Moss Y Cia. Buenos Aires over de bouw van een nieuwe Bols-fabriek in Buenos Aires., 1935; 2307; 1 stuk
        - Stukken betreffende de oprichting door Erven Lucas Bols en het beheer van Erven Lucas Bols SRL te Buenos Aires., 1935 - 1947; 2308; 1 pak
        - Stukken betreffende de aanstelling van C.N.J. Hart Nibbrig in Bella Vista, Argentinië., 1936 - 1942; 2309; 1 omslag
        - Accountantsrapporten betreffende de jaarrekeningen van de Destileria Sudamerikcana SA en vanaf 1957 Erven Lucas Bols SA Commercial e Industrial Sao Paolo. Met hiaten., 1946 - 1985; 2310-2313; 4 omslagen
          - 1946 - 1954, 2310
          - eerste halfjaar, 1957; 2311
          - 1970 - 1979, 2312
          - 1980 - 1985, 2313
        - Akten, afschriften en kopieën van akten inzake transacties van aandelen in de Buenos Aires gevestigde vennootschap Destileria Sudamericana SA en de verplichtingen jegens Erven Lucas Bols., 1948 - 1958; 2314; 1 omslag
        - Statuten van Erven Lucas Bols te Buenos Aires., 1949 - 1960; 2315; 1 omslag
        - Balansen van de Destileria Sudamericana SA en Erven Lucas Bols. Met hiaten., 1951 - 1970; 2316-2318; 3 omslagen
          - 1951 - 1966, 2316; 1 omslag
          - 1968, 2317
          - 1970, 2318
        - Statistisch overzicht en staafdiagrammen inzake verkopen 1968-1974 en prognoses 1976-1979 door E.C. Puricelli., 1975; 2319; 1 omslag
      - Brazilië, 2.19.4.2
        - Accountantsrapporten betreffende de jaarrekeningen van Bols do Brasil Bebidas Ltda en Intermarque industria e comercio Ltda Sao Paolo., 1954 - 1985; 2320-2321; 2 omslagen
          - 1954 - 1963, 2320
          - 1976 - 1985, 2321
        - Uittreksel uit de notulen van de Raad van Bestuur inzake samenwerking in Brazilië en de vestiging van een dochteronderneming., 1972 - 1979; 2322; 1 omslag
        - Uittreksel uit de notulen van de Raad van Commissarissen inzake samenwerking in Brazilië en de vestiging van een dochteronderneming., 1973 - 1979; 2323; 1 omslag
        - Rapport inzake marktonderzoek naar en distributie van producten van Bols do Brasil., 1980; 2324; 1 omslag
      - Canada, 2.19.4.3
        - Stukken betreffende de aanstelling van Jhr. A.W.G. van Riemsdijk in Canada., 1939 - 1940; 2325; 1 omslag
        - Ouderdomscertificaten van in Canada voor de NV 't Lootsje geproduceerde Whisky., 1949 - 1950; 2326; 1 omslag
        - Stukken betreffende de berekening van de rentabiliteit van Melchers Distilleries te Montreal., 1960; 2327; 1 pak
        - Stukken betreffende de samenwerking tussen Bols en Hirman Walker. Werkdossier van Van Hellenberg Hubar., 1986 - 1988; 2328; 1 pak
      - Curaçao, 2.19.4.4
        - Correspondentie met onder meer Romolo Rossi te Milaan inzake de overdracht van aandelen van Cynar te Madrid, Terme di Crodo en Koloman Anstalt aan Cormagic NV te Willemstad., 1968 - 1985; 2329; 1 omslag
        - Notulen van vergaderingen van aandeelhouders van Cormagic te Curaçao. Met bijlagen., 1977 - 1983; 2330; 1 omslag
        - Accountantsrapporten betreffende de jaarrekeningen van Cormagic NV Curaçao., 1978 - 1988; 2331; 1 omslag
      - Afrika, 2.19.4.5
        - Vergunningen voor de invoer in Frans West-Afrika van in Nederland geproduceerde dranken. Met etiketten., 1922 - 1937; 2332; 1 omslag
        - Stukken betreffende de jaarrekening van de Nigerian Yeast and Alcohol Manufacturing Company Limited., 1982; 2333; 1 omslag
      - Venezuela, 2.19.4.6
        - Certificaten van zuiverheid van de in Venuzuela voor de NV 't Lootsje geproduceerde likeuren. In afschrift. Met bijlagen., 1947 - 1950; 2334; 1 pak
      - Verenigde Staten van Amerika, 2.19.4.7
        - Vergunning voor Renken &#38; Yates, New York, inzake de import van drank. In afschrift., 1920; 2335; 1 stuk
        - Stukken betreffende de aandeelhoudersvergaderingen van G.H. Mumm Champagne te New York en inzake het agentschap van Erven Lucas Bols., 1933 - 1939; 2336; 1 omslag
        - Accountantsrapporten betreffende de halfjaarlijkse en jaarlijkse balansen, winst- en verliesrekeningen, inkomsten en voorraden van de Erven Lucas Bols in de Verenigde Staten., 1944 - 1966; 2337-2339; 3 omslagen
          - 1944 - 1950, 2337
          - 1951 - 1955, 2338
          - 1956 - 1966, 2339
        - Volmacht voor J.H. Moltzer te Buenos Aires door C.N.J. Moltzer om voor Erven Lucas Bols in de Verenigde Staten van Amerika een bedrijf op te richten., 1945; 2340; 1 stuk
      - Zuid-Afrika, 2.19.4.8
        - Stukken betreffende de kostprijsberekening van likeurproductie in Zuid-Afrika., 1933; 2341; 1 omslag
        - Accountantsrapporten betreffende de jaarrekeningen van de Erven Lucas Bols (Proprietary) Limited Zuid-Afrika met bijlagen., 1956 - 1988; 2342-2346; 4 omslagen
          - 1956 - 1960, 2342
          - 1961 - 1965, 2343
          - 1966 - 1970, 2344
          - 1971 - 1975, 2345
          - 1976 - 1988, 2346
        - Accountantsrapport betreffende het verbruik van brandy onder Europese mannen in Zuid-Afrika., 1967; 2347; 1 omslag
- Overige bestanden, 3
  - Duncan, Gilbey &#38; Matheson, 3.1
    - Fotoalbum van een receptie bij Wine &#38; Spirit Distributors Ghana door Mark Gilbey., 1955; 2348; 1 deel
    - Plakboeken met knipsels en documentatie inzake de bedrijfsvoering in diverse landen., 1961 - 1990; 2349-2372; 24 banden
      - DGM labels van franchise houders en agenten in diverse landen over de hele wereld, 1979; 2349
      - DGM labels voor diverse landen, 1979; 2350
      - DGM labels voor diverse landen, 1979; 2351
      - DGM labels, filters, advertenties foto's van producten, 1969; 2352
      - East African Distilleries., 1965 - 1969; 2353
      - Ghana., 1962 - 1978; 2354
      - Ghana., 1964 - 1970; 2355
      - Kenya., 1966 - 1967; 2356
      - London office DGM party I. Cummings. 1977 en mollerus., 1986; 2357
      - Malawi., 1965 - 1968; 2358
      - Malaysia., 1966 - 1974; 2359
      - Nigeria., 1964 - 1975; 2360
      - Philippines Destilleria Limtuaco., 1979 - 1985; 2361
      - Sierra Leone., 1961 - 1980; 2362
      - South America., 1964 - 1976; 2363
      - Tanzania Distilleries., 1970 - 1981; 2364
      - West Indies., 1964 - 1975; 2365
      - Zambia DGM Chess competition., 1979; 2366
      - Zambia DGM Tour., 1976 - 1978; 2367
      - Zambia DGM Tour., 1979 - 1981; 2368
      - Zambia chess competition DGM., 1973 - 1990; 2369
      - Zambia., 1967 - 1988; 2370
      - Fotoalbum over Wine &#38; Spirt distributors Ghana en de presentatie van kerstcadeaus aan het personeel door Mark Gilbey., 1965; 2371
      - Plakboek met foto's en bijschriften inzake de DGM conferentie in Kuala Lumpur Maleisië., 1976; 2372
    - Fotoalbum van een receptie van Mark Gilbey bij Wine &#38; Spirit Distributors Ghana., 1965; 2373; 1 deel
    - Fotoalbum van de Shana International Trade Fair in Durbar at Kibi in Ghana van Mark Gilbey voor Nana, Ofori-Atta II Okyanhene., 1967; 2374; 1 deel
    - Fotoalbum voor Mark Gilbey van Paramount Distelleries Ltd in Kumasi Ghana van een bijeenkomst bij Paramount., 1969; 2375; 1 deel
    - Fotoalbum van Dominica Distilleries Ltd over straatfestiviteiten en black sum rum., 1969; 2376; 1 deel
    - Fotoalbum van de DGM open golfkampioenschappen in Lusaka in Zambia, een groentetuin bij de fabriek en de Ndolo trade fair., 1969; 2377; 1 deel
    - Fotoalbum van de actie en het feest ter gelegenheid van 100 jaar Schnapps van Henkes in Ghana door Wine &#38; Spirit., 1969; 2378; 1 deel
    - Fotoalbum van een bijeenkomst in Accra van Wine &#38; Spirit met Mark Gilbey en Nana, Ofori-Atta II., 1969; 2379; 1 deel
    - Fotoalbum van een bijeenkomst met in Oeganda met Gilbey., 1969; 2380; 1 deel
    - Fotoalbum van een bijeenkomst met maaltijd in Ghana., 1969; 2381; 1 deel
    - Fotoalbum van een receptie in Kuwasi in Ghana als onderdeel van het eeuwfeest van Henkes's Schnapps., 1970; 2382; 1 deel
    - Ingekomen brieven met gelukwensen voor Mark Gilbey met zijn benoeming bij de DGM Group., 1972; 2383; 1 omslag
    - Fotoalbum van DGM purification ceremony bij Wine &#38; spirit distributors Ghana., 1973; 2384; 1 deel
    - Fotoalbum van de DGM Group Conference in Kumasi Ghana en met documentatie., 1973; 2385; 1 deel
    - Knipsels van persberichten en documentatie inzake de DGM International Group Conference in Kumasi in Ghana over de productie en distributie van gedistilleerde dranken., 1973; 2386; 1 omslag
    - Correspondentie van Mark Gilbey inzake de teruggave van regalia aan Otumfuo Opoku Ware II, Asanthene in Ghana naar aanleiding van vragen in het Hogerhuis., 1975; 2387; 1 omslag
    - Stukken betreffende de verwerving van een minderheidsbelang door Heineken in Duncan, Gilbey &#38; Matheson., 1975; 2388; 1 omslag
    - Fotoalbum van de DGM tour of Zambia trophy., 1977; 2389; 1 deel
    - Plakboek met persberichten en documentatie inzake een bezoek van Prins Charles, Prins van Wales, aan Ghana., 1977; 2390; 1 deel
    - Fotoalbum van Dominica Distilleries Ltd over straatfestiviteiten en black sum rum., 1978; 2391; 1 deel
    - Plakboek met foto's en documentatie inzake de opening van de bedrijfsvestiging van Heineken in Zoetermeer en de uitnodiging aan Mark Gilbey van de DGM Group., 1979; 2392; 1 deel
    - Fotoalbum inzake East African Distilleries Ltd met afbeeldingen van het productieproces. Met negatieven., 1980; 2393; 1 deel
    - Fotoalbum van een fabriek in en producten uit Sierra Leone., 1980; 2394; 1 deel
    - Fotoalbum inzake de afscheidsreceptie van Mark Gilbey in Londen., 1981; 2395; 1 deel
    - Fotoalbum van de DGM tour van Zambia., 1981; 2396; 1 deel
    - Fotoalbum van de DGM open golfkampioenschappen in Lusaka in Zambia, een groentetuin bij de fabriek en de Ndolo trade fair., 1981 - 1987; 2397; 1 deel
    - Knipsels inzake de DGM open kampioenschappen te Zambia van golf, darts en atletiek., 1981 - 1988; 2398; 1 omslag
  - Persoonlijk bestand J.E. Moltzer, 3.2
    - Grootboek vermoedelijk Johan Eduard Moltzer, geboren 1806 en vader van Bols-firmant C.N.J. Moltzer. Met losliggende index., 1828 - 1885; 2399; 1 deel
- Documentatie, 4
  - Losbladig tijdschrift onder de titel: Nijtberg-Nibbrig in der Grafschaft Bentheim zugleich ein Beitrag zur altesten Geschichte der Grafschaft von Leo van de Loo. Herausgegeben im Auftrag P.J. Hart Nibbrig und Chr.N.J. Hart Nibbrig. Met illustraties. 328 en 203 bladzijden., 1956; 2400; 1 pak
  - Handleiding drank- en horecawet in opdracht van Erven Lucas Bols en samengesteld door A.J. Herzberg., 1969; 2401; 1 deel
  - Inventarislijsten van register en dozen in het Bols-archief. Een deel van de gespecificeerde registers en stukken is niet overgedragen naar het Gemeentearchief., 1970 - 1974; 2402; 1 omslag
  - Jubileumprijscourant van Oud-Wijnkopers te Haarlem. Met een beknopt overzicht van de geschiedenis van het bedrijf en beschrijvingen van wijngebieden., 1977; 2403; 1 deel
  - Fotoalbum van een bijeenkomst in het Amstel Hotel met onder meer F. Heineken., 1979; 2404; 1 deel
  - Het groot jeneverboek door Wim Verstraaten en aangeboden door Bols Nederland BV. Met illustraties., 1984; 2405; 1 deel
  - Hoeveel alcoholhoudende dranken worden er in de wereld gedronken? 27e editie door Produktschap Gedistilleerde Dranken met statistieken van consumptie per soort en per land van 1961 tot en met 1987., 1988; 2406; 1 deel
  - Globale beschrijving van de Bols-archieven door Ton Vermeulen. Overzichten per opslagplaats van archieven van Bols en gelieerde bedrijven en een rapport over de toegankelijkheid., 1994; 2407; 1 omslag